【裁判字號】    98,交上易,1130
【裁判日期】    980910
【裁判案由】    過失傷害
【裁判全文】
臺灣高等法院臺中分院刑事判決      98年度交上易字第1130號
上  訴  人
即  被  告  甲○○
選任辯護人  盧永盛律師
上列上訴人因過失傷害案件，不服臺灣臺中地方法院98年度交易
字第144號中華民國98年6月2日第一審判決（起訴案號：臺灣臺
中地方法院檢察署97年度偵續字第290號），提起上訴，本院判
決如下：
    主    文
原判決撤銷。
甲○○因過失傷害人，處拘役伍拾日，如易科罰金，以新臺幣壹
仟元折算壹日。
    犯罪事實
一、甲○○於民國96年4月29日晚上10時50分許，駕駛車牌號碼
    P2-9300號自用小客車，沿臺中縣大甲鎮○○路由南往北方
    向行駛，行經同鎮○○路與經國路設有行車管誌號誌之三岔
    路口，欲左轉往同鎮○○路方向行駛時，本應注意汽車行駛
    至交岔路口，其轉彎應遵守燈光號誌，而依當時天候晴、夜
    間有照明、柏油路面乾燥、無缺陷、無障礙物、視距良好及
    行車管制號誌動作正常等情形，又無不能注意之情事，竟疏
    未注意，在該交岔路口之行車管制號誌為紅燈之際，即貿然
    由同鎮○○路左轉經國路。適有戊○○酒後不能安全駕駛而
    騎乘車牌號碼QJ7-232號輕型機車（違背安全駕駛部分，業
    經臺灣臺中地方法院96年度沙交簡字第350號判決判處拘役
    50日確定）附載其友人乙○○，沿臺中縣大甲鎮○○路由北
    往南方向行駛，行經上開路口，依行車管制號誌之指示，欲
    直行往同鎮○○路方向行駛時，因甲○○駕駛車牌號碼P2-9
    300號自用小客車貿然闖紅燈違規左轉，致其所駕駛之上開
    自用小客車左前車頭與戊○○所騎乘之上開機車之左側車身
    尾部發生擦撞，造成乙○○倒地後，受有左下肢外傷、皮缺
    損及額外傷血腫塊等傷害。
二、案經乙○○訴由臺中縣警察局大甲分局報請臺灣臺中地方法
    院檢察署檢察官偵查起訴。
    理    由
一、證據能力部分：
（一）刑事訴訟法第159條之1第2項規定：「被告以外之人於偵
      查中向檢察官所為之陳述，除顯有不可信之情況者外，得
      為證據。」，故被告以外之人於偵查中向檢察官所為之陳
      述，其性質要屬傳聞證據，但依該項立法理由之說明，現
      階段刑事訴訟法規定檢察官代表國家偵查犯罪、實施公訴
      ，依法其有訊問被告、證人及鑑定人之權，證人、鑑定人
      且須具結，而實務運作時，偵查中檢察官向被告以外之人
      所取得之陳述，原則上均遵守法律規定，不致違法取供，
      其可信性極高，為兼顧理論與實務，在除顯有不可信之情
      況者外，被告以外之人於偵查中向檢察官所為之陳述，得
      為證據。所謂「顯有不可信之情況」，係指陳述是否出於
      供述者之真意，有無違法取供情事之信用性而言，故應就
      偵查筆錄製作之原因、過程及其功能等加以觀察其信用性
      ，據以判斷該項陳述是否有顯不可信之情況，並非對其陳
      述內容之證明力如何加以論斷（最高法院94年度臺上字第
      629號判決意旨可資參照）。經查，本案證人乙○○、戊○○、丙○○、己○○於檢察官訊問時均係以證人身分具
      結後始為陳述（見96年度偵字第25192號卷第7頁、第33頁
      、97年度偵續字第290號卷第18頁、第19頁、第30頁至第
      34頁），查無前述之顯有不可信之情況者，依上開之說明
      ，具有證據能力。且上開證人4人經上訴人即被告甲○○
      （下稱被告）、選任辯護人、檢察官於本院準備程序時同
      意作為證詞（見本院卷第41至42頁），並經上開證人4人
      分別於原審及本院審理時到庭具結進行詰問，且將上開證
      人4人筆錄提示予被告並告以要旨，皆已賦予被告對該4位
      證人詰問之機會，則該4位證人於偵查中之陳述即屬完足
      調查之證據，而得作為判斷之依據。
（二）按刑事訴訟法第159條之5規定：「（第1項）被告以外之
      人於審判外之陳述，雖不符前四條之規定，而經當事人於
      審判程序同意作為證據，法院審酌該言詞陳述或書面陳述
      作成時之情況，認為適當者，亦得為證據。（第2項）當
      事人、代理人或辯護人於法院調查證據時，知有第一百五
      十九條第一項不得為證據之情形，而未於言詞辯論終結前
      聲明異議者，視為有前項之同意。」，其立法意旨在於傳
      聞證據未經當事人之反對詰問予以核實，原則上先予排除
      ，惟若當事人已放棄詰問或未聲明異議，基於證據資料愈
      豐富，愈有助於真實發現之理念，且強化言詞辯論原則，
      法院自可承認該傳聞證據例外擁有證據能力。經查，本案
      下列使用之非供述證據，性質上均屬傳聞證據，惟經檢察
      官、被告、選任辯護人於本院準備程序時，表示對上開證
      據之證據能力沒有意見，同意作為證據（見本院卷第41至
      42頁），又本院審酌上開言詞陳述或書面陳述作成時之情
      況，查無其他不法之情狀，足認為得為本案之證據，依刑
      事訴訟法第159條之5之規定，有證據能力。
二、訊據被告固坦承其有於上揭時、地，駕駛車牌號碼P2-9300
    號自用小客車，與證人戊○○所騎乘之車牌號碼QJ7-232號
    機車發生擦撞等事實，惟矢口否認有過失傷害之犯行，辯稱
    ：其當時的車道號誌是綠燈，對方是紅燈，其行經路口時，
    已經有減速慢行，車速約60至70公里，其看到對方來車，曾
    向左方閃避，因為煞車不及，而擦撞對方機車的左側車身，
    其自認並無過失云云。惟查：
（一）告訴人乙○○因於上揭時、地發生之本案車禍事故，致受
      有左下肢外傷、皮缺損、額外傷血腫塊等傷害之事實，業
      據告訴人乙○○於偵查及原審審理時證述甚詳，並有光田
      綜合醫院診斷證明書（見警卷第19頁）、光田綜合醫院病
      歷摘要、護理記錄等（見97年度偵續字第290號卷第48至
      52 頁）在卷可憑，且為被告所不爭執，自堪信為真實而
      可資認定。
（二）本案肇事地點為設有行車管制號誌正常運作的交岔路口，
      被告駕車係沿臺中縣大甲鎮○○路由南往北方向行駛，欲
      左轉進入經國路，告訴人乙○○則由證人戊○○騎乘機車
      搭載沿臺中縣大甲鎮○○路由北往南方向行駛，行經同鎮
      ○○路與經國路三岔路口欲直行中山路，此為被告及告訴
      人乙○○所是認，且有臺中縣警察局大甲分局道路交通事
      故現場圖、道路交通事故調查報告表（一）、（二）及現
      場照片附卷可稽（見警卷第14至16頁、第21至22頁）。而
      該處之交通號誌運行狀況先後為：被告行向之綠燈有57秒
      ，其次是證人戊○○行向之綠燈為42秒，最後為經國路由
      北往南行向左轉綠燈14秒一節，亦經證人即臺中縣警察局
      交通隊大甲交通分隊承辦員警丙○○於偵訊中證述及其所
      製作之交通號誌運行狀況圖附卷足憑（見96年度偵字第
      25192號卷第33、38頁）。由上述觀之，本案車禍必有一
      方有闖越紅燈，此從被告及證人戊○○自警詢時起即互指
      對方闖紅燈，亦亦得知，而此亦係本案應查明之重點。
（三）按告訴人乙○○於偵查、原審，及證人戊○○於偵查中均
      證稱：其之機車行向是綠燈，本案車禍是被告闖紅燈所致
      等語（見96年度偵字第25192號卷第7頁、97年度偵續字第
      290號卷第18頁、第19頁、原審卷第21頁）；又證人己○○於偵查中證稱：「（96年4月29日晚上10時50分，你人
      在何處？）當天我騎機車在大甲鎮○○路和經國路口，要
      去路口的7-11。」、「（〔提示交通事故現場圖〕你當時
      的位置在何處？）我跟A車（即證人戊○○所騎乘之機車
      ）的行向相同，從中山路騎過來，經過該路口，要兩段式
      左轉，到路口的7-11。」、「（你行經該路口，有無目擊
      車禍？）有，我剛騎過去要左轉，發現後面有一輛機車也
      是從我後面過來，忽然有一輛自小客車開很快就撞到後面
      的機車。」、「（當時你和後面的機車距離多遠？）我忘
      記了，只記得我剛轉過去準備待轉時，後面的機車就被自
      小客車撞上，那輛機車剛騎到分隔島時，被自小客車撞上
      ，那位機車騎士飛起來，高度約一個人高。」、「（當時
      你的行向的號誌為何？）綠燈。」、「（你在綠燈行駛時
      ，你前面有無車輛？）沒有，我是第一輛車，後面尾隨那
      台機車。」、「（那台自小客車，如何撞上機車？）我看
      到那輛機車騎到分隔島附近，忽然有部自小客車速度很快
      開過來，撞上那部機車，那位機車騎士飛出來，那台機車
      倒在安全島附近，那輛自小客車大約又往前開兩、三輛車
      的距離才停下來。」、「（你當時有無聽到煞車聲？）沒
      有，只有聽到很大的碰撞聲。」、「（你當時看到肇事的
      機車，後面有無載人？）有。」、「（是載誰？）是載一
      位女生。」、「（那位女生有無受傷？）好像小腿整塊肉
      掉下來。」、「（你有無留在現場協助處理車禍？）我叫
      我女朋友打電話叫救護車。」、「（當時你是否載你女友
      經過路口？）是。」、「（當時你女友的手機為何？）
      0000000000。」、「（你女友是否用上開電話叫救護車？
      ）是。」、「（救護車約多久後過來？）約10分鐘。」、
      「（你們有無留在現場？）有。」、「（你女友的名字？
      ）庚○○。」、「（你們留在現場多久？）直到救護車來
      ，我們才離開。」、「（你確定你當時的行向號誌是綠燈
      嗎？）我確定。」等語（見97年度偵續字第290號卷第30
      至34頁）。證人己○○復於原審審理時證稱：「（你與乙○○、戊○○何關係？）沒有關係，我知道乙○○在網咖
      上班，不認識戊○○，因為我常常去網咖玩。」、「（你
      在偵查中說本件車禍你有看到，你敘述看到情形？）我本
      來在等紅綠燈，要兩段式左轉，要去統一超商，我已經騎
      到待轉區，就看到一台車子衝很快，就撞到跟在我後面的
      機車。」、「（你所謂跟在你後面的機車是否指乙○○的
      機車？）是的，當時載乙○○的人被撞後飛起來一個人的
      高度，再跌下來。」等語（見原審卷第22頁背面、第23
      頁）。證人己○○亦於原審98年5月4日履勘車禍現場時再
      次明確證稱本件車禍是被告闖紅燈等語（見原審卷第42頁
      背面）。經核證人己○○上開歷次之證述相符，均明確證
      稱本案車禍係被告闖紅燈所致，核與證人戊○○及告訴人
      乙○○所證述之情節相符。
（四）被告於原審審理時雖以：(1)告訴人乙○○於警詢及偵查中
      均未表明有目擊證人之情事，迄至1年後之97年5月16日於
      刑事再議聲請狀中提及本案有目擊證人，則證人己○○是
      否確為本案之目擊證人，自非無疑。(2)證人己○○於車禍
      當時與告訴人非親非故，依常情而言，斷無可能僅因告訴
      人在其常去之網咖上班，而專程至醫院探視告訴人，是證
      人己○○所述探視告訴人，經告訴人央請其出庭作證之經
      過，亦匪夷所思，而無足取。(3)證人己○○證述車禍當時
      搭載其女友庚○○，並由庚○○以手機叫救護車云云，惟
      大甲分局勤務中心查詢車禍當日之報警資料，並無其女友
      庚○○之報警記錄，實難認證人己○○為本件之目擊證人
      。(4)證人己○○所述兩段式左轉之位置，實則係供沿臺中
      縣大甲鎮○○路由北往南方向行駛之機車兩段式左轉進入
      同鎮○○○路，至於沿同鎮○○路由北往南之機車，為求
      便捷，均係斜向橫越同鎮○○路以至該超商，殊少有兩段
      式左轉之情形。再者，證人己○○稱證人戊○○之機車係
      跟隨在後，要與證人戊○○於97年9月16日偵訊時證稱：
      其是第一台車，並無同向之其他車輛在前等語，相互矛盾
      。況且，證人戊○○苟如證人己○○所陳遭撞飛而跌落地
      上，焉有可能僅受輕微之傷勢，亦徵證人己○○之所述，
      絕非屬實等情為辯。然查：
  １、告訴人乙○○雖於刑事再議聲請狀中始聲請傳喚目擊證人
      己○○（見97年度偵續字第290號卷第7頁），惟告訴人乙○○於原審證稱其於警詢時即有向警員丙○○表示本案車
      禍有目擊證人可資證明，警員丙○○表示證人可到法院再
      傳即可等語（見原審卷第21頁背面），業據證人丙○○於
      原審審理時證稱屬實（見原審卷第23頁背面），亦即告訴
      人乙○○於警詢時即有向警員丙○○表明本案車禍有目擊
      證人至明，是被告以告訴人乙○○未於警詢表明有目擊證
      人而質疑證人己○○是否確為本案之目擊證人云云，自非
      可採。
  ２、證人己○○於偵查中已證稱：「（你是否認得當天車禍的
      女子？）我認得。」、「（是否為在庭的乙○○？）是。
      」、「（你和乙○○之前是否認識？）完全不認識。」、
      「（你有無去醫院看乙○○嗎？）有。」、「（你為何去
      醫院看她？）網咖弟弟跟我說她在哪家醫院，我才去看她
      ，後來我問（網咖）弟弟說，是不是那天晚上我在現場看
      到（的）車禍，（網咖）弟弟跟我說是，車禍時我看到那
      位女生坐在地上，我覺得她看起來很面熟，事後網咖弟弟
      跟我說，我再確認，就是在網咖上班的人。」等語（見97
      年度偵續字第290號卷第32至34頁）。證人己○○復於原
      審證稱：「（車禍後你如何處理？）我停下來在那裡看，
      我看到被撞的女孩子怎麼這麼面熟，我本來不知道該女子
      就是乙○○，後來我去網咖，我聽到網咖的人在聊天，說
      那個姐姐（也是在網咖上班）被撞到，我就問他是哪一個
      姐姐，他說就是上晚班的那個乙○○，我就說當日我有看
      到，後來乙○○就找我出來作證。」等語（見原審卷第22
      頁背面）。亦即證人己○○係因常至告訴人乙○○工作處
      之網咖店而認得告訴人乙○○，且因覺得本案車禍被撞之
      女子很面熟，經至醫院探視告訴人乙○○後，始確認本案
      被撞之女子係告訴人乙○○，是證人己○○業於偵查中已
      解釋其至醫院探視告訴人乙○○之緣由，經核其上開所述
      ，尚無何明顯不合常情之處，則被告辯以證人己○○與告
      訴人乙○○非親非故，衡情斷無可能僅因告訴人乙○○在
      其常去之網咖上班，而專程至醫院探視告訴人乙○○云云
      ，亦非可採。
  ３、證人己○○於偵查中證稱：本案車禍當時搭載其女友庚○○，並由證人庚○○以手機叫救護車等語，且證人庚○○
      於原審審理時具結證稱：「（妳與己○○何關係？）男、
      女朋友，交往2年半。」、「（妳在96年4月29日晚上10時
      50 幾分，有無在大甲鎮○○路與經國路口？）有。」、
      「（為何記得這件事？）因為當日是廟會活動，己○○帶
      我去看。」、「（當日路口有無發生車禍？）撞到後我聽
      到聲音才看到，當時我兩段式待轉區，要去對面的7-11超
      商，就聽到碰撞聲，之後我就打110或119報案，我當時有
      3支電話，2支放在包包，是0000000000、0000000000號（
      己○○所有），另外還有1支我朋友所有當日他剛好騎車
      經過，我也有可能拿我朋友的電話來報案。」等語（見原
      審卷第71頁背面、第72頁）。證人庚○○甚至於原審98年
      5月19日當庭勘驗卷附車禍現場監視器光碟（畫面均係車
      禍發生後之情況）時證稱：斷斷續續出現於該光碟畫面之
      女子係其本人等語（見原審卷第74頁）。從證人庚○○之
      證述觀之，足以佐證證人己○○之上開所述可採，亦足證
      明證人己○○於本案車禍當時確實在場。至於卷附警員丙○○於97年10月20日之職務報告（見97年度偵續字第290
      號卷第44頁）固載：一、經清查當日案發時無110或119報
      案資料，詢問分局勤務中心稱因時間已久遠無法查證。二
      、經詢問當時光田醫院救護車之駕駛人稱時間已久遠無印
      象，也無當時報案人之資料云云，惟警員丙○○上開職務
      報告係於本案車禍後相隔5月餘始製作，且證人丙○○於
      原審審理時證稱：「（你如何接獲報案？）勤務中心通知
      我到現場。」、「（何人報案是否沒有記載？〔提示偵續
      卷44頁〕）我有問勤務中心，但因為時間久了，無法查證
      。」等語（見原審卷第23頁背面），亦即本案究係由何人
      報案，因證人丙○○未於第一時間掌握，致因時間久遠而
      無從查證甚明。則被告徒以大甲分局勤務中心並無庚○○
      之報警記錄，而質疑證人己○○非本件之目擊證人云云，
      自無可採。
  ４、又證人己○○於偵查、原審審理時，及證人庚○○於原審
      均證稱：其等當時係騎車至上開車禍現場路口欲兩段式左
      轉至7-11超商之位置等語，經核渠等之證述，並無不合之
      處，且證人己○○如此騎乘機車，亦符合相關之交通法令
      規定，是被告於原審辯以沿中山路由北往南之機車，為求
      便捷，均係斜向橫越中山路以至該超商，殊少有兩段式左
      轉之情形云云，係出自於其個人之主觀猜想，亦不可採。
      而證人戊○○於偵查中係證稱：「（你要通過路口前，你
      的前方有無其他機車、自小客車？）沒有，我是第一台車
      ，後面還有好幾台車也差點撞上去。」等語（見97年度偵
      續字第290號卷第18頁），亦即證人戊○○上開回答其係
      第一台車，係因檢察官詢問其通過路口前，前方有無其他
      車輛之問題，而該問題有可能被解釋為通過該路口前之一
      段時間或通過該路口發生車禍前之瞬間之前方狀況為何，
      亦涉及證人戊○○對此問題之理解或其當時對其前方狀況
      之認知是否正確等情而定，自不能以證人戊○○與證人己○○就當時行車前方狀況之所述有所不符，即推認其二人
      之證述均不可採。另證人戊○○於警詢時證述其因本案車
      禍受有臉部輕微擦傷等語（見警卷第8頁、第11頁），而
      證人己○○於偵查及原審審理時雖均證述該機車騎士（即
      證人戊○○）被撞後飛起跌落地面等語（見97年度偵續字
      第290號卷第31頁、原審卷第22頁背面）。惟騎乘機車者
      遭駕駛自用小客車者撞擊後飛起跌落地面，會導致何種傷
      害，並非一定，且會因被撞者當時之反應及身體狀況等情
      而有不同結果，並非遭撞飛而跌落地上，即會造成重大傷
      害之結果，故被告以證人戊○○僅受輕微之傷勢而認為證
      人己○○之所述非屬實在云云，亦不可採。
（五）被告及其選任辯護人於本院審理時雖均主張證人戊○○行
      進時應有看錯交通號誌，因而誤認被告闖紅燈云云。經本
      院傳喚承辦本案之警察即證人丙○○到庭接受詰問，其證
      稱：「（提出我至現場拍攝的照片）Ａ車（戊○○駕駛的
      車）要看的是頭頂上的燈號及左前方的燈號。」、「（提
      出我至現場拍攝的照片）Ｂ車（甲○○駕駛的車）是頭頂
      上及正前方的燈號。」、「（Ｂ車行進方向，如果是綠燈
      的話，是否其他路口的燈都是紅燈？）對，這是一號省道
      （臺一線），如果南北向通車的話，其他路不能通行。」
      等語（見本院卷第59至60頁），又證人戊○○於本院審理
      時具結證稱：「（原審卷第31至34頁是警察繪製現場圖，
      照片Ａ車是你的機車，你的行進方向要看哪個交通號誌？
      ）我是從大甲媽祖廟那裡出來，我看的是原審卷第34頁照
      片上面左前方的紅綠燈，它旁邊是再興米糕店。」等語（
      見本院卷第60頁背面）。證人戊○○經本院隔離詰問後，
      其證稱案時當時所依循之交通號誌燈號，與證人丙○○所
      稱證人戊○○行經方向應觀看之燈號相同，再參酌告訴人
      乙○○、證人王文軒之前揭陳述，足認證人戊○○並無錯
      看誤認燈號之情形，被告及其選任辯護人有關此部分之抗
      辯亦不足採信。
（六）綜上所述，告訴人乙○○及證人戊○○、己○○之上開證
      述均指本案車禍係被告駕車闖紅燈所致，經核並無不符；
      而證人戊○○固係騎車附載告訴人乙○○之人，但究與被
      告並無仇隙，亦未對被告提出過失傷害告訴或有何民事損
      害賠償之請求，且證人己○○與被告及告訴人均無親戚關
      係或有何嫌怨，衡情其二人當無均甘冒被追訴較重之偽證
      罪而任意虛偽證述被告觸犯較輕之過失傷害罪之理，是其
      二人上開證述，應堪採信。而被告及其辯護人上開所辯，
      復均不足為有利於被告之認定，應係事後卸責之詞，並非
      可採。按汽車行駛至交岔路口，其轉彎應遵守燈光號誌，
      道路交通安全規則第102條第1款定有明文。本案被告駕駛
      車牌號碼P2-9300號自用小客車，於上揭時地由臺中縣大
      甲鎮○○路由南往北方向行駛，行經同鎮○○路與經國路
      之三岔路口，欲左轉同鎮○○路時，自應注意前述規定，
      且依當時天候晴、夜間有照明、柏油路面乾燥、無缺陷、
      無障礙物、視距良好及行車管制號誌動作正常等情形，又
      無不能注意之情事，竟疏未注意，在該交岔路口之行車管
      制號誌為紅燈之際，即貿然左轉，致與證人戊○○所騎乘
      附載告訴人乙○○而依行車管制號誌之指示直行穿越該交
      岔路口之車牌號碼QJ7-232號輕型機車發生碰撞，使告訴
      人受有左下肢外傷、皮缺損及額外傷血腫塊等傷害，被告
      顯有過失，而被告之過失行為與告訴人乙○○受傷間亦具
      有相當因果關係。綜上所述，被告上揭犯行，事證明確，
      堪以認定。
三、論罪科刑部分：
（一）核被告所為，係犯刑法第284條第1項前段之過失傷害罪。
（二）原審以被告之罪證明確，予以論罪科刑，固非無見，惟量
      刑之輕重，雖屬事實審法院得依職權自由裁量之事項，然
      仍應受比例原則及公平原則之限制，否則其判決即非適法
      。刑事審判旨在實現刑罰權分配的正義，故法院對有罪被
      告之科刑，應符合罪刑相當之原則，使輕重得宜，罰當其
      罪，以契合社會之法律感情。本案被告之行為固屬有過失
      ，但告訴人乙○○係乘坐證人戊○○駕駛之機車，而證人
      戊○○於警方到場處理時拒絕酒測，警方強制抽血檢測，
      經光田醫院大甲分院抽血檢測結果為0.2187g%，換算成呼
      氣酒精濃度為每毫升1.09毫克等情，據證人丙○○於本院
      審理時證述明確（見本院卷第59頁），且有光田醫院大甲
      分院藥物濃度檢查報告單1紙在卷可憑（見警卷第18頁）
      ，是本案之發生，證人戊○○同有過失，原審就法定最重
      本刑為有期徒刑六月以下輕罪之過失傷害罪，被告非屬唯
      一應負過失責任之人，即從法定刑中度量刑，而定宣告刑
      為有期徒刑三月，徵諸一般法院量刑之比例原則，顯屬過
      重，堪認原審法院對被告之量刑與罪刑相當原則及比例原
      則、公平原則之本旨有違。被告上訴意旨請求為無罪之判
      決云云，雖無理由，惟原判決既有上開可議之處，即屬無
      可維持，自應由本院予以撤銷改判。
（三）爰審酌被告前無犯罪紀錄，有臺灣高等法院被告前案紀錄
      表在卷可憑，素行良好，茲於上揭時地駕駛自用小客車左
      轉彎時，未注意遵守行車管制號誌，致發生本案交通事故
      ，使告訴人乙○○受有左下肢外傷、皮缺損及額外傷血腫
      塊等傷害，危害行車之安全，損害告訴人乙○○之權益，
      被告事後迄未與告訴人乙○○達成和解，賠償損害，及告
      訴人乙○○受傷情形及被告過失程度均非輕，惟念及本案
      之發生，證人戊○○同有過失等一切情狀，量處如主文所
      示之刑，並諭知易科罰金之折算標準。
據上論斷，應依刑事訴訟法第369條第1項前段、第364條、第299
條第1項前段，刑法第284條第1項前段、第41條第1項前段，刑法
施行法第1條之1第1項、第2項前段，判決如主文。
本案經檢察官丁○○到庭執行職務。
中    華    民    國    98    年    9     月    10    日
            刑事第五庭  審判長法  官  趙  春  碧
                              法  官  何  秀  燕
                              法  官  楊  真  明
以上正本證明與原本無異。
不得上訴。
                              書記官  李  淑  芬
中    華    民    國    98    年    9     月    10    日
附錄本判決論罪科刑法條：
中華民國刑法第284條第1項：
  因過失傷害人者，處6月以下有期徒刑、拘役或5百元以下罰金
  ，致重傷者，處1年以下有期徒刑、拘役或5百元以下罰金。


司法院資訊處製作；財團法人民間司法改革基金會備份。
